【裁判字號】    99,上訴,775
【裁判日期】    990429
【裁判案由】    毒品危害防制條例等
【裁判全文】
臺灣高等法院刑事判決                 99年度上訴字第775號
上  訴  人
即  被  告  甲○○
選任辯護人  蕭隆泉律師
上列上訴人因毒品危害防制條例等案件，不服臺灣板橋地方法院
97年度訴字第2226號，中華民國98年12月31日第一審判決（起訴
案號：臺灣板橋地方法院檢察署97年度偵字第3779號），提起上
訴，本院判決如下：
    主      文
上訴駁回。
    事實及理由
一、本案經本院審理結果，認第一審以上訴人即被告甲○○犯藥
    事法第83條第1項之轉讓禁藥罪，三罪，均判處有期徒刑6月
    ，並定應執行有期徒刑1年2月，認事用法及量刑均無不當，
    應予維持，並引用第一審判決書記載之事實、證據及理由（
    如附件）。
二、被告上訴意旨略以：伊就原審判決的三次轉讓禁藥安非他命
    行為，於偵查及法院審理時均承認自己的犯行，伊已經知錯
    ，以前因交到壞朋友始一時犯罪，現在已沒有吸毒，也沒有
    再和這些人交往，伊現在身體不好，還要獨力撫養幼女及照
    顧生病的父親，請求能予緩刑宣告云云。
三、經查：被告未曾因故意犯罪而受有期徒刑以上之宣告，有本
    院被告前案紀錄表一份在卷可參。惟被告符合刑法第74條第
    1項第1款得受緩刑宣告之情形，雖具備該要件，仍由本院斟
    酌情形，就被告有無再犯之虞，及能否由於刑罰之宣告而策
    其自新等一切情形，認為確實以暫不執行刑罰為適當，自由
    裁量定之。查被告於90年間即因施用毒品犯行為警查獲，而
    經法院裁定觀察勒戒後，因無繼續施用傾向而經檢察官予不
    起訴處分確定，詎未戒絕毒癮，於96年間仍持續施用毒品，
    並多次將所有之毒品無償轉讓予他人施用，而再犯本案之轉
    讓禁藥罪，三罪，顯見其意志不堅，法治觀念薄弱，難認其
    無再犯之虞。且原審已考量被告非惡性重大之人，犯後坦認
    犯罪，態度良好，及刑法第57條各款事由等，就被告所犯本
    案之轉讓禁藥罪（三罪），均判處有期徒刑6月，並定應執
    行有期徒刑1年2月，已經從輕，本院審酌全案情節及原審之
    量刑，難認本件被告以暫不執行刑罰為適當。綜上所述，被
    告猶執前詞以有父親、女兒要照顧，己身健康情形欠佳等，
    請求為緩刑宣告云云，依前說明，為無理由，應予駁回。
據上論結，應依刑事訴訟法第373條、第368條，判決如主文。
本案經檢察官陳明光到庭執行職務。
中    華    民    國    99    年    4     月    29    日
                  刑事第四庭審判長法  官  陳筱珮
                                  法  官  邱滋杉
                                  法  官  孫惠琳
以上正本證明與原本無異。
如不服本判決，應於收受送達後十日內向本院提出上訴書狀，其
未敘述上訴之理由者並得於提起上訴後十日內向本院補提理由書
（均須按他造當事人之人數附繕本）。「切勿逕送上級法院」。
                                  書記官  陶宇晨
中    華    民    國    99    年    4     月    29    日

司法院資訊處製作；財團法人民間司法改革基金會備份。
